臺灣臺北地方法院刑事判決　　　　　100年度審交易字第174號
公　訴　人　臺灣臺北地方法院檢察署檢察官
被　　　告　黃志文
上列被告因過失致死等案件，經檢察官提起公訴（一○○年度偵
字第一八五七五號），被告於審理中為有罪之陳述，經本院裁定
改行簡式審判程序，判決如下：
    主  文
黃志文服用酒類，不能安全駕駛動力交通工具而駕駛，處有期徒
刑伍月；又因過失致人於死，處有期徒刑捌月。應執行有期徒刑
壹年。
    事  實
一、黃志文前於民國一○○年間，因酒醉駕車之公共危險罪，經
    臺灣臺北地方法院檢察署檢察官以一○○年度偵字第五九○
    二號為緩起訴處分確定（不構成累犯），明知酒後不能駕駛
    車輛，仍於一○○年八月十二日凌晨，在臺北市○○○路某
    熱炒店內，與友人飲用威士忌酒至同日凌晨二時三十分許，
    已達酒醉不能安全駕駛動力交通工具之程度，猶騎乘其所有
    車牌號碼ＬＧ三─八○七號重型機車出發，沿新北市○○區
    ○○路由北往南方向行駛，欲返回新北市○○區○○路二段
    一五九巷六號八樓之三住處，其明知騎車行經行人穿越道，
    遇有行人穿越時，無論有無交通指揮人員指揮或號誌指示，
    均應暫停讓行人先行通過，並應注意車前狀況，隨時採取必
    要之安全措施，而依當時係夜間有照明、陰天、柏油路面乾
    燥、無缺陷及障礙物、視距良好，並無不能注意之情形，於
    其騎車行經新北市○○區○○路與民權路限速五十公里之交
    岔路口北面行人穿越道，竟未減速慢行且暫停讓行人先行通
    過，猶以時速五十至六十公里之速度行駛，適有行人周有緣
    未遵守交通號誌闖紅燈沿該行人穿越道步行橫越北新路，行
    至北新路往民族路方向中間車道前，黃志文因酒後注意力及
    反應能力均降低而於同日凌晨三時二十五分二十二秒撞擊周
    有緣，黃志文因此受有頭部外傷併前額骨折、臉部之開放性
    傷口、鼻血、左側肘、前臂及膝之表淺損傷、磨傷或擦傷等
    傷害，周有緣則緊急送往佛教慈濟綜合醫院臺北分院急救，
    仍於同日上午七時二十一分許，因顱內出血、血氣胸、全身
    多處鈍挫傷死亡。黃志文經送天主教耕莘醫院救治且抽血檢
    測後，測得其血液中所含酒精成分達一○○點七ｍｇ/ｄｌ
    （換算為吐氣所含酒精成分為每公升零點五毫克），黃志文
    於肇事後，在有偵查犯罪權限之機關未發覺犯罪前，向據報
    到醫院處理之新北市政府警察局交通隊新店分隊警員坦承肇
    事，自首接受本件裁判。
二、案經黃倩文訴由新北市政府警察局新店分局報告臺灣臺北地
    方法院檢察署檢察官偵查起訴。
    理  由
一、上揭犯罪事實，業據被告黃志文於警詢、檢察官訊問及本院
    審理時坦承不諱，並有道路交通事故調查報告表(一)、(二)、道
    路交通事故現場圖、天主教耕莘醫院生化檢驗報告、新北市
    政府警察局新店分局道路交通事故肇事人自首情形記錄表、
    新北市政府警察局新店分局轄內周有緣車禍死亡案現場勘察
    報告各一份及現場照片五十三張等資料附卷足稽，再被害人
    周有緣確因本件車禍死亡一節，亦經臺灣臺北地方法院檢察
    署檢察官督同檢驗員相驗屬實，有相驗筆錄、相驗屍體證明
    書及檢驗報告書等件在卷可佐，足認被告自白與事實相符，
    上開事實堪已認定。
二、按汽車駕駛人飲用酒類或其他類似物後其吐氣所含酒精濃度
    超過每公升零點二五毫克或血液中酒精濃度超過百分之零點
    零五以上者，不得駕車。行車速度，依速限標誌或標線之規
    定；汽車行經行人穿越道，遇有行人穿越時，無論有無交通
    指揮人員指揮或號誌指示，均應暫停讓行人先行通過；汽車
    行駛時，駕駛人應注意車前狀況，並隨時採取必要之安全措
    施；道路交通安全規則第九十三條第一項第一款、第九十四
    條第三項、第一百零三條第二項、第一百十四條第二款分別
    定有明文。從而，被告騎乘上開車輛，於前揭時、地，行經
    上開肇事路口，依法即負有上開注意義務。經查，本件肇事
    路段之時速限制為五十公里，有附卷之道路交通事故調查報
    告表(一)可資佐證，案發後抽血檢驗被告血液中酒精濃度為一
    ○○點七ｍｇ/ｄｌ（換算為吐氣所含酒精成分則為每公升
    零點五毫克），已超過每公升零點二五毫克甚多，被告行經
    該案發路口北面行人穿越道時，時速約五十至六十公里，業
    據被告坦承不諱，而被害人周有緣於案發時係行走行人穿越
    道一節，有新北市政府警察局新店分局勘察報告一份可憑，
    則被告飲用酒類仍駕駛動力車輛、超速駕駛且行經行人穿越
    道未禮讓行人之情形，均有違反規定。另依當時係夜間有照
    明、陰天、柏油路面乾燥、無缺陷及障礙物、視距良好  無
    不能注意情事，被告仍未減速，且因酒後注意力及反應力均
    降低，致碰撞肇事，具有過失。被害人於案發時係闖紅燈一
    節，有新北市政府警察局新店分局勘察報告可查，雖被害人
    亦有不遵守交通號誌之過失，然仍無從解免被告過失之責。
    另被害人係因本件車禍事故傷重不治死亡，則被告之過失與
    被害人死亡之結果間，確有相當之因果關係。綜上所述，本
    案事證已臻明確，被告犯行堪以認定，應依法論科。
三、核被告所為，係犯刑法第一百八十五條之三服用酒類不能安
    全駕駛動力交通工具而駕駛罪及刑法第二百七十六條第一項
    之過失致人於死罪。其所犯上揭二罪，罪名互殊，行為互異
    ，應予分論併罰。又被告為機車駕駛人，酒醉駕車，行經行
    人穿越道不依規定讓行人優先通行，因而致被害人周有緣死
    亡，應依道路交通管理處罰條例第八十六條第一項規定，就
    其所犯過失致死罪部分，加重其刑。另被告於車禍發生後，
    於職司偵查機關未發覺其過失致死犯罪之前，即向前往醫院
    處理之新北市政府警察局交通隊新店分隊警員承認為肇事人
    ，此有新北市政府警察局新店分局道路交通事故肇事人自首
    情形記錄表一件在卷可查，嗣並接受本案審判，是其對於未
    發覺之過失致死罪乃符自首之例，依法先加後減之。爰審酌
    被告前有酒後駕車經緩起訴處分之前科紀錄，素行不佳，本
    案酒後駕車、超速行駛及未禮讓行人通行，對用路人造成莫
    大危險，復致釀本件事故，造成被害人死亡及告訴人之創痛
    ，迄今未與告訴人達成和解，惟念被告犯後坦認犯行，態度
    良好，被害人亦有未遵守交通號誌之過失等一切情狀，分別
    量處如主文所示之刑，並定其應執行之刑，以資懲儆。
據上論斷，應依刑事訴訟法第二百七十三條之一、第二百九十九
條第一項前段，道路交通管理處罰條例第八十六條第一項，刑法
第一百八十五條之三、第二百七十六條第一項、第六十二條前段
、第五十一條第五款，刑法施行法第一條之一，判決如主文。
本案經檢察官葉惠燕到庭執行職務
中    華    民    國   100    年    11    月    25    日
                  刑事第二十一庭  法  官  徐淑芬
上正本證明與原本無異。
如不服本判決應於收受送達後十日內向本院提出上訴書狀，並應
敘述具體理由；其未敘述上訴理由者，應於上訴期間屆滿後二十
日內向本院補提理由書（均須按他造當事人之人數附繕本）「切
勿逕送上級法院」。告訴人黃文倩如對於本判決不服者，應具備
理由請求檢察官上訴，其上訴期間之計算係以檢察官收受判決正
本之日期為準。
                                  書記官  劉郅享
中    華    民    國   100    年    11    月    25    日
附錄本案論罪科刑法條全文：
中華民國刑法第一百八十五條之三
服用毒品、麻醉藥品、酒類或其他相類之物，不能安全駕駛動力
交通工具而駕駛者，處一年以下有期徒刑、拘役或科或併科十五
萬元以下罰金。
中華民國刑法第二百七十六條
因過失致人於死者，處二年以下有期徒刑、拘役或二千元以下罰
金。
從事業務之人，因業務上之過失犯前項之罪者，處五年以下有期
徒刑或拘役，得併科三千元以下罰金。